臺中高等行政法院判決
　　　　　　　　　　　　　　　　　　 96年度訴字第00311號
　　　　　　　　　　　　　　　.
原　　　告　許賢富
　　　　　　即豐展企業行　42號
　　　　　　　　　　　　　身分.
被　　　告　財政部臺灣省中區國稅局
代　表　人　甲○○
訴訟代理人　丙○○
上列當事人間因營業稅事件，原告不服財政部中華民國96年5月2
3日台財訴字第09600153170號訴願決定（案號：第00000000號）
，提起行政訴訟。本院判決如下︰
    主  文
原告之訴駁回。
訴訟費用由原告負擔。
　　事  實
一、事實概要：緣原告於民國（下同）90年10月間銷售貨物金額
    新臺幣（以下同）6,786,252元，未依規定開立統一發票，
    且於申報當期銷售額與稅額時漏報繳，經被告查獲，原查審
    理以談話筆錄所載銷售額6,799,807元計算核定補徵原告營
    業稅339,990元，罰鍰部分則另按所認定漏稅額339,313元處
    以3倍罰鍰計1,017,900元（計至百元止）。原告不服，申經
    復查結果，變更核定補徵原告營業稅339,313元（即營業稅
    額追減677元），其餘復查駁回。原告仍不服，提起訴願，
    遭決定駁回，遂提起行政訴訟。
二、兩造聲明：
    (一)原告聲明求為判決：訴願決定、復查決定及原處分均撤銷
      。
    (二)被告聲明求為判決：原告之訴駁回。
三、兩造陳述：
    (一)原告主張：
      原告經合法通知，未於言詞辯論期日到場，據其以前陳述
      意旨略以：
      1.按行政罰法第7條規定，違反行政法上義務之行為，非
        出於故意或過失者，不罰。原告所持有一切財產之動產
        係遭盜轉異動，並不是原告所異動，故原告於法理上並
        不需要開立任何營業發票。原處分乃對原告造成二度傷
        害。原處分所謂談話筆錄及協議書與臺灣高等法院臺南
        分院檢察署處分書為證等情，均不正確，不合事理。
      2.談話筆錄對象係盜轉程序之人，其所談之內容並未向原
        告求證。協議書係原告遭恐嚇而簽立，縱不論協議書之
        合法性，就異動原告財產上之動產，應經原告之簽名及
        蓋章始生效力。原告於訴願程序強調並要求召開調查會
        ，讓原告有說明舉證之機會，惟原處分全不採。
      3.臺灣高等法院臺南分院檢察署處分書在本件並不能證明
        何事，為何原告提出之說明，原處分全不採，原告於訴
        願書所提說明，訴願決定亦不說明交待，足證原處分草
        率論斷失平。
    (二)被告答辯：
      1.原告於90年10月2日分別移轉車號UE-678號大貨車、車
        號S2-5578號小貨車（帳面價值合計302,537元）車號UE
        -278號大貨車（帳面價值72,000元）、生財器具鋼瓶（
        帳面價值6,252,851元）及存貨（帳載成本498,177元）
        予聯展企業行及春富鐵工廠，合計7,125,565元（含稅
        ），均未依規定開立統一發票，且於申報當期銷售額、
        應納或溢付營業稅額時漏報繳，違反前揭營業稅法規定
        ，經被告所屬虎尾稽徵所查獲乃依同法第43條規定依查
        得資料即帳面價值核定銷售額6,786,252元並補徵營業
        稅額339,990元。
      2.原告不服，主張豐展企業行已於90年9月25日由聯展企
        業行概括承受轉讓，並無開立發票及報繳營業稅之必要
        ，原補徵稅額及處分自有違誤，請予以撤銷云云。申經
        被告復查決定略以，依臺灣高等法院臺南分院檢察署處
        分書所載，原告於90年9月25日因財務問題無法解決，
        而與許家稱及林良聰等人共同簽立協議書，將其全部財
        產及債務均拋棄，歸許家稱等2人共同享受財產及共同
        負擔債務，並於90年9月底，將包含C5-4583號（原車牌
        號S2-5578號）等自用小貨車等財產讓與許家稱及林良
        聰（春富鐵工廠及聯展企業行負責人）2人，以換取該2
        人共同承擔原告對外之債務。被告所屬虎尾稽徵所依交
        通部公路總局嘉義區監理所雲林監理站車籍查詢表查得
        原告財產目錄表中，小貨車車號S2-5578及大貨車UE-67
        8已過戶予春富鐵工廠，大貨車車號UE-278已過戶予聯
        展企業行，又依聯展企業行負責人林良聰之委任人乙○
        ○於95年4月11日談話筆錄說明，原告財產目錄中之貨
        車、鋼瓶及存貨等均依協議書於90年10月歸屬春富鐵工
        廠與聯展企業行所有。原告將財產目錄中之貨車等財產
        讓與林良聰，以換取承擔原告對外之債務，依行為時營
        業稅法規定，為銷售貨物，依法應開立統一發票並報繳
        ，其主張已由聯展企業行概括承受，並無漏開統一發票
        及漏報銷售額，容有誤解。是原告移轉財產及存貨，被
        告所屬虎尾稽徵所依首揭營業稅法規定，補徵營業稅額
        並無不合，惟其銷售額應變更核定為6,786,252元，原
        核定補徵營業稅額339,990元，應予追減677元，變更核
        定補徵營業稅額為339,313元。
      3.本件原告於90年10月間移轉其財產及存貨予聯展企業行
        及春富鐵工廠，為原告所不否認，縱使其目的係為抵償
        債務，然依營業稅法規定，應視為銷售貨物，並依規定
        開立統一發票、申報銷售額與稅額及繳納應納稅額，原
        告違反應申報銷售額與稅額及繳納應納稅額規定之事證
        明確，洵堪認定，被告所屬虎尾稽徵所以談話筆錄所載
        銷售額6,799,807元計算補徵應納稅額339,990元，經被
        告復查決定改按查得資料即帳面價值核定銷售額6,786,
        252元，變更核定補徵營業稅339,313元（即營業稅額追
        減677元），並無違誤，應予維持。
      4.罰鍰部分：原告於首揭期間銷售貨物，未依規定開立統
        一發票，且於申報銷售額與稅額時漏報繳，違章事證明
        確已如前述，被告按所漏稅額339,313元處3倍罰鍰1,01
        7,900元並無違誤，應予維持。
    理  由
一、原告經合法通知未於言詞辯論期日到場，核無行政訴訟法第
    218條準用民事訴訟法第386條所列各款之情形，爰依被告之
    聲請，由其一造辯論而為判決。
二、按「將貨物之所有權移轉與他人，以取得代價者，為銷售貨
    物。」、「有左列情形之一者，視為銷售貨物：．．．二、
    營業人解散或廢止營業時所餘存之貨物，或將貨物抵償債務
    ．．．者。」、「營業人銷售貨物或勞務，應依本法營業人
    開立銷售憑證時限表規定之時限，開立統一發票交付買受人
    。」、「營業人除本法另有規定外，不論有無銷售額，應以
    每2月為一期，於次期開始15日內，填具規定格式之申報書
    ，檢附退抵稅款及其他有關文件，向主管稽徵機關申報銷售
    額、應納或溢付營業稅額。其有應納營業稅額者，應先向公
    庫繳納後，檢同繳納收據一併申報。」、「營業人有左列情
    形之一者，主管稽徵機關得依照查得之資料，核定其銷售額
    及應納稅額並補徵之．．．四、短報、漏報銷售額者。五、
    漏開統一發票．．．者。」、「納稅義務人，有左列情形之
    一者，除追繳稅款外，按所漏稅額處1倍至10倍罰鍰，並得
    停止其營業：．．．三、短報或漏報銷售額者。」分別為加
    值型及非加值型營業稅法（以下簡稱營業稅法）第3條第1項
    、第3項第2款、第32條第1項前段、第35條第1項、第43條第
    1項第4款、第5款及第51條第3款所明定。
三、本件被告以原告90年10月2日分別移轉車號UE-678號大貨車
    、車號S2-5578號小貨車、車號UE-278號大貨車、生財器具
    鋼瓶及存貨予聯展企業行及春富鐵工廠，均未依規定開立統
    一發票，且於申報當期銷售額、應納或溢付營業稅額時漏報
    繳，違反營業稅法第32條第1項前段及第35條，違章事證明
    確，乃核定補徵原告營業稅339,990元，罰鍰部分則另按所
    認定漏稅額339,313元處以3倍之罰鍰1,017,900元。原告不
    服，主張其已於90年9月25日由聯展企業行概括承受轉讓，
    並無開立發票及報繳營業稅之必要，原補徵稅額及處分自有
    違誤，請予以撤銷云云。申經被告復查決定略以，依臺灣高
    等法院臺南分院檢察署處分書所載，原告於90年9月25日因
    財務問題無法解決，而與許家稱及林良聰等人共同簽立協議
    書，將其全部財產及債務均拋棄，歸許家稱等2人共同享受
    財產及共同負擔債務，並於90年10月間，將包含C5-4583號
    （原車牌號S2-5578號）等自用小貨車等財產讓與許家稱及
    林良聰（春富鐵工廠及聯展企業行負責人）2人，以換取該2
    人共同承擔原告對外之債務。經依交通部公路總局嘉義區監
    理所雲林監理站車籍查詢表查得原告財產目錄表中，小貨車
    車號S2-5578及大貨車車號UE-678已過戶予春富鐵工廠，大
    貨車車號UE-678已過戶予聯展企業行，又依聯展企業行負責
    人林良聰之委任人乙○○95年4月11日談話筆錄說明，原告
    財產目錄中之貨車、鋼瓶及存貨等均依協議書於90年10月歸
    屬春富鐵工廠與聯展企業行所有。原告將財產目錄中之貨車
    等財產讓與林良聰，以換取承擔原告對外之債務，依營業稅
    法規定，為銷售貨物，依法應開立統一發票並報繳，其主張
    已由聯展企業行概括承受，並無漏開統一發票及漏報銷售額
    ，容有誤解。原查核定補徵營業稅額並無不合，惟依核定銷
    售額6,786,252元計算，原核定補徵營業稅額339,990元（以
    談話筆錄所載銷售額6,799,807元計算補徵），應予追減677
    元，乃變更核定補徵營業稅額339,313元，至罰鍰部分，原
    查按所漏稅額339,313元處以3倍之罰鍰1,017,900元則予維
    持等情，經核與原處分卷附交通部公路總局嘉義區監理所雲
    林監理站函附車籍查詢表、乙○○談話筆錄、協議書、豐展
    企業行財產目錄等相關事證相符，於法並無不合。
四、原告雖主張：原告所持有一切財產之動產係遭盜轉異動，
    並不是原告所異動，且異動原告財產上之動產，未經原告之
    簽名、蓋章，對原告不生效力，故原告於法理上並不需要開
    立任何營業發票。另依行政罰法第7條規定，違反行政法上
    義務之行為，非出於故意或過失者，應不予處罰。乙○○
    係盜轉辦理汽車過戶程序之人，被告並未就乙○○談話筆錄
    之內容向原告求證；另協議書係原告遭恐嚇而簽立；又臺灣
    高等法院臺南分院檢察署處分書在本件並不能證明何事，原
    處分草率違法，訴願決定未詳予調查，均應予撤銷。
五、惟按將貨物之所有權移轉與他人，以取得代價者，為銷售貨
    物；將貨物抵償債務，視為銷售貨物，首揭營業稅法第3條
    第1項、第3條第3項第2款規定甚明。本件原告於90年9月25
    日與許家稱、林良聰訂立協議書，表明豐展企業行之全部財
    產及債務均拋棄，由許家稱、林良聰共同概括承受等情，原
    告並到庭承認該協議書為真正，並陳稱系爭轉讓財產全部均
    為豐展企業行所有，且均在協議書所稱原告願拋棄之財產範
    圍內（見本院96年9月13日準備程序筆錄），故原告業已與
    許家稱、林良聰協議轉讓系爭財產之所有權，以為許家稱等
    承受原告債務之代價。原告稱協議書係受脅迫而訂立乙節，
    未經舉證證明，不足採信。又嗣後系爭財產及存貨亦已依約
    移轉予聯展企業行及春富鐵工廠，此為原告所不否認。另據
    本院向交通部公路總局嘉義區監理所雲林監理站函調UE-678
    號、UE-278號大貨車及、S2-5578號小貨車之過戶資料結果
    ，汽車登記申請書上蓋有原告許賢富及豐展企業行之印文，
    原告主張「遭盜轉異動」云云，未經舉證證明，不足採取。
    又原告告訴許家稱盜蓋上開印文偽造文書一案，業經臺灣雲
    林地方法院檢察署檢察官以91年度偵字第2392號為不起訴處
    分，並經臺灣高等法院臺南分院檢察署以91年度上聲議字第
    357號處分書駁回其再議之聲請，有該處分書附原處分卷可
    按，亦足以佐證原告主張偽造文書乙節與事實不符。另乙○
    ○係於95年5月9日受春富鐵工廠及聯展企業行之委託，至被
    告虎尾稽徵所說明該二商號取得豐展企業行車輛、鋼瓶及存
    貨之情形，經核與事實並無不合，原告以其一己主觀之想法
    ，空言否認上開談話紀錄內容之真正，核非可採。至於原告
    主張渠不知何時移轉財產，未開立發票申報營業稅，並無故
    意過失乙節。查原告既已書立協議書同意轉讓財產予許家稱
    等，自應主動查明財產轉讓之時間，依規定開立發票申報營
    業稅，又依其情況原告並無不能注意之情事，原告未加注意
    縱非故意，亦不能免過失之責，所辯無故意過失乙節，不足
    採取。
六、綜上所述，原告所述各節俱無足採，原告漏開發票，違反申
    報銷售額與稅額及繳納應納稅額之事證明確，被告初查以談
    話筆錄所載銷售額6,799,807元計算補徵應納稅額339,990元
    （計算式詳原處分卷第85頁），未符事實，復查決定改按查
    得資料即帳面價值核定銷售額6,786,252元，變更核定補徵
    原告營業稅339,313元（即營業稅額追減677元，計算式詳原
    處分卷第125頁），並按所漏稅額339,313元處以3倍之罰鍰1
    ,017,900元，揆諸首揭規定，並無不合，訴願決定予以維持
    亦無違誤，原告訴請撤銷均無理由，應予駁回。
據上論結，本件原告之訴為無理由，依行政訴訟法第218條、第1
95條第1項後段、第98條第1項前段、民事訴訟法第385條第1項前
段，判決如主文。
中　　華　　民　　國　　96　　年　　10　　月　　31　　日
                  第四庭 審判長 法  官　沈應南
                                法  官　許武峰
                                法  官　許金釵
以上正本證明與原本無異。
如不服本判決，應於判決送達後20日內向本院提出上訴書狀，其
未表明上訴理由者，應於提起上訴後20日內向本院提出上訴理由
書（須依對造人數附具繕本）；如於本判決宣示或公告後送達前
提起上訴者，應於判決送達後20日內補提上訴理由書（須附繕本
）。未表明上訴理由者，逕以裁定駁回。
中　　華　　民　　國　　96　　年　　11　　月　　6　 　日
                                書記官　許騰云
